---
title: "EDA"
output:
  html_notebook: default
  html_document: default
---

# Análise das diferenças de idade em hollywood

```{r setup, warning=FALSE, message=FALSE}
library(tidyverse)
library(here)
theme_set(theme_bw())
```

## Lendo os dados

Dados são lidos do site *hollywoodagegaps*.

```{r ler}
diferencas = read_csv(here("data/hollywoodagegaps.csv"))
glimpse(diferencas)
```

```{r}
skimr::skim(diferencas)
```

## Algumas perguntas

* Maior diferença? 

* Diferença típica entre homens e mulheres 

* Quão frequente é que homens sejam mais velhos que as mulheres? (E vice versa)

* Ao longo dos anos, a diferença caiu? 

* Há mais/menos diferença de idade quando o casal é do mesmo sexo? 

* De que anos são os ~600 filmes da base? 

* Quais os anos dos filmes mais antigos/recentes?

## Algumas respostas 

*Maiores diferenças?*

```{r}
diferencas_pequeno = diferencas %>% 
    sample_n(50)

diferencas %>% 
    filter(! same_sex) %>% 
    ggplot(aes(x = "", 
               y = age_difference)) +
  geom_jitter(width = .1, alpha = .6, size = .5) 

    
```

*10 maiores e menores diferenças em casais HT*

```{r}
diferencas %>% 
    filter(! same_sex) %>% 
    arrange(age_difference) %>% 
    slice(c(1:10, (n()-10):n())) %>% 
    ggplot(aes(x = reorder(movie_name, age_difference), 
               y = age_difference)) + 
    geom_point() + 
    coord_flip()
    
```

```{r}
diferencas %>% 
    arrange(age_difference) %>% 
    slice(1)
```

*Quão frequente é que homens sejam mais velhos que as mulheres? (E vice versa)*

```{r}
diferencas %>%
  mutate(age_difference = abs(age_difference)) %>% 
  ggplot(aes(x = "", y = age_difference)) +
  geom_boxplot() +
  geom_jitter(width = .1, alpha = .5)

diferencas %>% 
    filter(! same_sex) %>% 
    mutate(homem_mais_velho = age_difference > 0) %>% 
    group_by(homem_mais_velho) %>% 
    summarise(n = n()) %>% 
    mutate(freq = n / sum(n) * 100) %>% 
    ungroup() %>% 
    ggplot(aes(x = "", y = freq, fill = homem_mais_velho, label = round(freq, 1))) +
    geom_col() +
    geom_text(position = position_stack(vjust = 0.5)) +
    xlab("Casais") +
    ylab("Frequência")
    
```


## Futuro

```{r}
# exemplos

diferencas %>% 
  filter(!same_sex) %>% 
  summary(age_difference)

# scatterplot
diferencas %>% 
    ggplot(aes(x = release_year, age_difference)) + 
    geom_point(alpha = .25)


# histogramas
diferencas %>% 
    ggplot(aes(x = release_year)) +
    geom_histogram(fill = "white", color = "darkorange", bins = 20) 

diferencas %>% 
    ggplot(aes(x = age_difference)) +
    geom_histogram(fill = "white", color = "darkorange", bins = 20) +
    geom_rug()

diferencas %>%
    filter(!same_sex) %>% 
    ggplot(aes(x = actor_1_age)) +
    geom_histogram(fill = "white", color = "darkorange", bins = 20) +
    geom_rug()


# density
diferencas %>% 
    ggplot(aes(x = abs(age_difference))) + 
    geom_density() + 
    geom_rug() 

diferencas %>% 
    ggplot(aes(x = abs(release_year))) + 
    geom_density() + 
    geom_rug() 

# boxplot
diferencas %>%
  mutate(age_difference = abs(age_difference)) %>% 
  ggplot(aes(x = "", y = age_difference)) +
  geom_boxplot() +
  geom_jitter(width = .1, alpha = .5) 

diferencas %>%
  mutate(age_difference = abs(age_difference)) %>% 
  ggplot(aes(x = same_sex, y = age_difference)) +
  geom_boxplot() + xlab("Mesmo sexo?") + ylab("Diferença de idade") + ggtitle("Diferença de idade entre casais homo e heteroafetivos")

# violin

diferencas %>%
  mutate(age_difference = abs(age_difference)) %>% 
  ggplot(aes(x = "", y = age_difference)) +
  geom_violin() 

  geom_jitter(width = .1, alpha = .5) 

```


*Há mais/menos diferença de idade quando o casal é do mesmo sexo?*

```{r}
# scatterplot

diferencas %>% 
    mutate(age_difference = abs(age_difference)) %>% 
    ggplot(aes(x = same_sex, y = age_difference)) + 
    geom_jitter(width = .1, alpha = .5) 

diferencas %>% 
    mutate(age_difference = abs(age_difference)) %>% 
    ggplot(aes(x = same_sex, y = age_difference)) + 
    geom_boxplot()

    geom_point()

```

group_by, filter, mutate e summarise 


```{r}

diferencas = diferencas %>%  # essa transformação faz sentido levar lá pra cima no código
    mutate(
        tipo_casal = case_when(
            same_sex & actor_1_gender == "man" ~ "ambos homens",
            same_sex & actor_1_gender == "woman" ~ "ambas mulheres",
            age_difference >= 0 ~ "homem mais velho", 
            age_difference < 0 ~ "mulher igual ou mais velha"
        ))

# boxplot

diferencas %>% 
    mutate( age_difference = abs(age_difference)) %>% 
    ggplot(aes(x = tipo_casal, y = age_difference, colour = tipo_casal)) + 
    geom_boxplot(width = .35, outlier.colour = NA) + 
    geom_jitter(width = .1, alpha = .5, size = .6) + 
    coord_flip() + 
    theme(legend.position = "None")
```



*Quão frequente é que homens sejam mais velhos que as mulheres? (E vice versa)*

```{r}
# histograma & density

diferencas %>% 
    filter(!same_sex) %>% 
    ggplot(aes(x = age_difference)) + 
    geom_histogram(fill = "white", color = "darkorange", bins = 20) +
   geom_rug(sides = "tlbr")
    
    
diferencas %>% 
  filter(!same_sex) %>% 
  ggplot(aes(x = age_difference)) + 
  geom_density(fill = "white", color = "darkorange")

```


```{r}
# histograma & density

diferencas %>% 
    ggplot(aes(x = age_difference)) + 
    geom_histogram(bins = 50, fill = "white", color = "darkorange") + 
    facet_wrap( ~ tipo_casal)
      
diferencas %>% 
    ggplot(aes(x = abs(age_difference), color = tipo_casal)) + 
    geom_density() + 
    geom_rug() + 
    facet_grid(tipo_casal ~ .)
```



*10 maiores e menores diferenças no geral*

```{r}
diferencas %>% 
    arrange(-age_difference) %>% 
    slice(c(1:10, (n() - 10):n())) %>% 
    ggplot(aes(x = reorder(movie_name, age_difference), y = age_difference)) + 
    geom_point() + 
    coord_flip()
```


*Ao longo dos anos, a diferença caiu?* 

```{r}
# boxplot % violin plot

diferencas %>%
  mutate(release_year = cut(release_year, 8)) %>% 
  ggplot(aes(x = release_year, age_difference)) +
  geom_boxplot() +
  xlab("qualuqer coisa")
  theme(axis.text.x = element_text(angle = 15, hjust = 1))
  coord_flip()
  
  
diferencas %>% 
    mutate(release_year = cut(release_year, 6)) %>% 
    ggplot(aes(x = release_year, age_difference)) + 
    geom_boxplot(outlier.colour = NA) + 
    #geom_violin() +
    geom_jitter(alpha = .1)

#options(scipen = 999)
```

```{r}
# scatterplot
diferencas %>% 
    ggplot(aes(x = release_year, age_difference)) + 
    geom_point(alpha = .25)

  #filter(!same_sex) %>% 

diferencas %>% 
    ggplot(aes(x = actor_1_age, y = age_difference)) + 
    geom_point(alpha = .5, size = .5)

```

